臺灣板橋地方法院刑事判決　　　　　　　95年度易字第2509號
公　訴　人　臺灣板橋地方法院檢察署檢察官
被　　　告　甲○○
上列被告因違反毒品危害防制條例案件，經檢察官提起公訴（95
年度毒偵字第7205號）及移送併案審理（95年度毒偵字第7935號
、96年度毒偵字第292 號），本院改用簡式審判程序，判決如下
：
    主  文
甲○○施用第二級毒品，處有期徒刑伍月，如易科罰金以新臺幣
壹仟元折算日。
    事  實
一、甲○○前於民國（下同）92年間，因施用毒品案件，經臺灣
    板橋地方法院檢察署檢察官聲請本院裁定送觀察、勒戒，惟
    有繼續施用毒品之傾向，再經臺灣板橋地方法院檢察署檢察
    官聲請本院裁定送強制戒治，自93年9 月17日起算，於94年
    7 月27日停止戒治付保護管束出所，於94年9 月16日期滿，
    經臺灣板橋地方法院檢察署檢察官以94年度戒毒偵字第251
    號處分不起訴在案，復於95年間，因施用毒品案件，經本院
    判處有期徒刑6 月確定（按該有期徒刑6 月，後經檢察官同
    意被告自95年10月18日起至同年12月18日止分三期繳納），
    竟仍不知悛悔，復基於施用第二級毒品安非他命（下稱安非
    他命）之犯意，於95年10月23日12時許採尿前回溯96小時之
    某一時段內，在台灣地區某不詳地點，三犯以上施用安非他
    命乙次。嗣經警於95年10月23日11時許，在台北縣土城市○
    ○路185 號前查獲上情。
二、案經台北縣政府警察局土城分局報請臺灣板橋地方法院檢察
    署檢察官偵查起訴及移送併案審理。
        理  由
壹、有罪部分：
一、上開事實業被告甲○○於本院審理時坦承不諱，且自被告於
    上開時地經警查獲後所採取之尿液，經送請台灣檢驗科技股
    份有限公司鑑定之結果，確係呈安非他命類陽性反應，此有
    該公司所出具95年11月15日濫用藥物尿液檢驗報告乙紙，在
    卷可稽，足堪認定。又被告前於92年間，因施用毒品案件，
    經臺灣板橋地方法院檢察署檢察官聲請本院裁定送觀察、勒
    戒，惟有繼續施用毒品之傾向，再經臺灣板橋地方法院檢察
    署檢察官聲請本院裁定送強制戒治，自93年9 月17日起算，
    於94年7 月27日停止戒治付保護管束出所，於94年9 月16日
    期滿，經臺灣板橋地方法院檢察署檢察官以94年度戒毒偵字
    第251 號處分不起訴在案，復於95年間，因施用毒品案件，
    經本院判處有期徒刑6 月確定（按該有期徒刑6 月，後經檢
    察官同意被告自95年10月18日起至同年12月18日止分三期繳
    納）等情，業據被告於本院審理時供承屬實，並有被告之臺
    灣高等法院被告前案紀錄表乙份可佐，亦堪認定。被告上開
    三犯以上施用安非他命乙次之犯行均臻明確，應予依法論科
    。
二、核被告所為，係犯毒品危害防制條例第10條第2 項之施用第
    二級毒品罪。臺灣板橋地方法院檢察署檢察官移送96年度毒
    偵字第292 號案件部分犯行，因檢察官認被告係於95年10月
    26日21時45分許採尿前回溯96小時（即95年10月22日21時45
    分前）內某時，在不詳處所，施用安非他命乙次，與本院上
    開論罪科刑部分所認被告係於95年10月23日12時許採尿前回
    溯96小時內，在台灣地區某不詳地點，施用安非他命乙次間
    ，有重疊相當之犯罪時間（即自95年10月22日21時45分許起
    至同年月23日12時許止），且檢察官復未能提出任何積極證
    據證明被告上開「2 次」施用安非他命之犯行，係屬2 次分
    別不同時地所為，是從刑事有疑者，應為有利被告認定之原
    則，堪認被告此部分移送併案審理之施用安非他命行為，與
    本院上開論罪科刑之施用安非他命行為，應屬同次單一之犯
    行，本院自應併予審理，合先敘明。被告持有上開安非他命
    之低度行為，為其持以施用上開安非他命之高度行為所吸收
    ，不另論擬。爰審酌被告前曾因施用毒品，經本院先後裁定
    送觀察、勒戒及強制戒治在案，竟仍不知悛悔，復於上開時
    地三犯以上施用安非他命乙次，不僅損及其個人健康，亦嚴
    重危害社會安全及被告犯罪後之態度等一切情狀，量處如主
    文所示之刑，並諭知易科罰金之折算標準，以資儆懲。
貳、移送併案審理部分（即臺灣板橋地方法院檢察署95年度毒偵
    字第7935號案件）：
一、移送併案意旨略以：被告另於95年10月14日15時35分許採尿
    前回溯96小時內某時，在不詳處所內，施用安非他命乙次，
    因認被告此部分所為另涉有施用第二級毒品罪嫌云云。
二、經查：被告上開移送併案審理部分犯行，雖經被告於本院審
    理時坦承屬實，且自被告於上開時地遭警查獲後所採取之尿
    液，經送請台灣檢驗科技股份有限公司鑑定之結果，確係呈
    安非他命類陽性反應，此有該公司所出具95年11月1 日濫用
    藥物尿液檢驗報告乙紙可佐，而堪認定。惟按刑法第56條有
    關連續犯之規定，業於94年2 月2 日經修正廢止，並自95年
    7 月1 日生效施行，則自95年7 月1 日起，自已無刑事犯罪
    「連續犯」之適用，合先敘明。至於移送併案意旨認被告此
    部分犯行與本院上開論罪科刑部分間，有「集合犯」關係，
    而移送併案審理云云，然「集合犯」係指犯罪行為本質上即
    具有以分別多個單一動作，在時間、地點緊接上完成單一犯
    罪行為之性質，而僅須論以包括的一罪，無須分別就各該單
    一動作論罪，茲有關施用毒品之犯罪行為，其各該施用毒品
    之行為間，本質上即無係為完成單一犯罪之性質，而屬各該
    施用毒品均可單一成罪之行為，且上開移送併案審理所認被
    告施用安非他命之犯罪時間、地點，亦與本院上開論罪科刑
    部分，分屬不同，並不緊接，是臺灣板橋地方法院檢察署檢
    察官認與本院上開論罪科刑部分間，屬包括上一罪之「集合
    犯」關係，容有誤會，本院自不得併予審理，應退回臺灣板
    橋地方法院檢察署檢察官另行偵查。
據上論斷，應依刑事訴訟法第299 條第1 項前段，毒品危害防制
條例第10條第2 項，刑法第11條前段、第41條第1 項前段，判決
如主文。
本案經檢察官楊展庚到庭執行職務。
中    華    民    國    96    年    2     月    1     日
                刑事第十三庭  法  官  林 晏 鵬
上列正本證明與原本無異。
如不服本判決，應於判決送達後10日內向本院提出上訴狀（應附
繕本），上訴於臺灣高等法院。
                              書記官  陳 映 孜
中    華    民    國    96    年    2     月    1     日
附錄法條：毒品危害防制條例第10條
毒品危害防制條例第10條
施用第一級毒品者，處 6 月以上 5 年以下有期徒刑。
施用第二級毒品者，處 3 年以下有期徒刑。
